ru: Искусство и развлечения > Хобби и творчество > Искусство и рукоделие > Инструменты для художественных работ и рукоделия > Режущие инструменты и инструменты для эмбоссинга > Канцелярские ножницы и ножницы для рукоделия: Ножницы для ткани; Ножницы для левшей; Ножницы по металлу; Ножницы для бумаги
nl: Kunst en entertainment > Hobby's en creatieve vaardigheden > Handwerk en hobby's > Handwerk- en hobbygereedschap > Gereedschap voor snij- en reliëfwerk > Hobby- en kantoorscharen: Stofscharen; Linkshandige scharen; Metalen scharen; Papierscharen
sl-SI: Kultura in zabava > Hobiji in ustvarjalne umetnosti > Umetnost in ročna dela > Orodje za umetniško ustvarjanje in ročna dela > Orodja za rezanje in vtiskovanje > Škarje za ročna dela in univerzalne škarje: Škarje za tekstil; Škarje za levičarje; Kovinske škarje; Škarje za papir
cs: Umění a zábava > Hobby, hudba a výtvarné umění > Řemesla a koníčky > Hobby pomůcky > Řezací a embosovací hobby pomůcky > Kancelářské a hobby nůžky: Nůžky na látku; Nůžky pro leváky; Nůžky na kov; Nůžky na papír
de: Kunst & Unterhaltung > Hobby & Kunst > Kunsthandwerk & Hobby > Kunst- & Bastelwerkzeuge > Stanz- & Prägewerkzeuge für Kunstarbeiten > Bastel- & Büroscheren: Stoffschere; Schere für Linkshänder; Blechschere; Papierschere
sk-SK: Umenie a zábava > Záľuby a tvorivé dielne > Výtvarná dielňa > Nástroje pre výtvarnú dielňu > Rezné a embosovacie nástroje > Kancelárske nožnice: Nožnice na látku; Nožnice pre ľavákov; Kovové nožnice; Nožnice na papier
tr: Sanat ve Eğlence > Hobiler ve Sanatsal Çalışmalar > Sanatlar ve El İşleri > Sanat ve El İşi Araçları > El İşi Kesme ve Kabartma Araçları > El İşi ve Ofis Makasları: Kumaş Makası; Solak Makas; Metal Makas; Kağıt Makası
vi: Nghệ thuật và giải trí > Sở thích và nghệ thuật sáng tạo > Đồ thủ công mỹ nghệ > Dụng cụ thủ công mỹ nghệ > Dụng cụ cắt & khắc thủ công > Kéo văn phòng: Kéo cắt vải; Kéo cho người thuận tay trái; Kéo cắt kim loại; Kéo cắt giấy
lt-LT: Menai ir pramogos > Hobiai ir menai > Menai ir amatai > Menų ir amatų įrankiai > Pjovimo ir įspaudimo įrankiai rankdarbiams > Rankdarbių ir biuro žirklės: Audinių žirklės; Žirklės kairiarankiams; Metalo žirklės; Popieriaus žirklės
hu: Művészet és szórakoztatás > Hobbik és kreatív művészet > Művészet és barkácsolás > Művészeti és kézműves eszközök > Kézműves vágó- és dombornyomó eszközök > Kézműves és irodai ollók: Szövetollók; Balkezes ollók; Fém ollók; Papír ollók
nb: Kunst og underholdning > Hobby og kreativitet > Kunst og håndverk > Verktøy til kunst og håndverk > Verktøy for hobbykutting og preging > Hobby- og kontorsakser: Stoffsakser; Venstrehendte sakser; Metallsakser; Papirsakser
fi: Taide ja viihde > Harrastukset ja taiteet > Taide ja askartelu > Taide- ja askarteluvälineet > Askarteluleikkurit ja kohokuviointivälineet > Askartelu- ja toimistosakset: Kangassakset; Vasenkätisten sakset; Metallisakset; Paperisakset
zh-CN: 艺术与娱乐 > 爱好/艺术创作 > 手工艺品 > 手工艺工具 > 手工艺切割/雕刻工具 > 手工艺/办公剪刀: 布料剪刀; 左手剪刀; 金属剪刀; 剪纸剪刀
bg-BG: Изкуства и развлечения > Хобита и творчески изкуства > Изкуства и творчество > Творчески инструменти > Инструменти за изрязване и щамповане > Творчески и офис ножици: Ножици за плат; Ножици за лява ръка; Ножица за метал; Ножица за хартия
ko: 아트/엔터테인먼트 > 취미/예술 > 미술/공예 > 미술/공예 도구 > 공예 절단/양각 도구 > 공예/사무용 가위: 직물 가위; 왼손잡이용 가위; 금속용 가위; 종이용 가위
ja: 芸術・エンターテイメント > 趣味・コレクション > クラフト・アート > アート・クラフト用具 > クラフトカット・エンボス加工用具 > クラフト用はさみ・オフィス用はさみ: 布用はさみ; 左利き用ハサミ; 金属用ハサミ; 紙用ハサミ
pt-BR: Artes e entretenimento > Hobbies e artes > Arte e artesanato > Ferramentas para arte e artesanato > Ferramentas para corte e gravação em relevo para artesanato > Tesouras para artesanato e escritório: Tesouras de tecido; Tesouras para canhotos; Tesouras de metal; Tesouras de papel
zh-TW: 藝術/娛樂 > 嗜好和創作藝術 > 藝術品和手工藝品 > 美術/手工藝工具 > 手工藝雕刻/壓花工具 > 手工藝剪刀/事務用剪刀: 裁布剪刀; 左撇子剪刀; 金屬剪刀; 剪紙刀
fr: Arts et loisirs > Loisirs et arts créatifs > Loisirs créatifs > Outils pour loisirs créatifs > Outils de découpage et de gaufrage pour loisirs créatifs > Ciseaux de bureau et ciseaux pour loisirs créatifs: Ciseaux à tissu; Ciseaux pour gauchers; Ciseaux en métal; Ciseaux à papier
pl: Sztuka i rozrywka > Hobby i sztuki piękne > Sztuka i rękodzieło > Narzędzia dla artystów i rękodzielników > Narzędzia do wycinania i wytłaczania > Nożyczki dla hobbystów i do biura: Nożyczki do tkanin; Nożyczki dla leworęcznych; Nożyczki metalowe; Nożyczki do papieru
es: Arte y ocio > Hobbies y artes creativas > Manualidades > Herramientas para manualidades > Herramientas de gofrado y recorte > Tijeras de oficina y para manualidades: Tijeras para tela; Tijeras para zurdos; Tijeras metálicas; Tijeras para papel
en: Arts & Entertainment > Hobbies & Creative Arts > Arts & Crafts > Art & Crafting Tools > Craft Cutting & Embossing Tools > Craft & Office Scissors: Fabric Scissors; Left Handed Scissors; Metal Scissors; Paper Scissors
pt-PT: Artes e lazer > Passatempos e artes criativas > Artes e trabalhos manuais > Ferramentas para artes e trabalhos manuais > Utensílios de corte e relevo para trabalhos manuais > Tesouras de escritório e trabalhos manuais: Tesouras de tecido; Tesouras para esquerdinos; Tesouras de metal; Tesouras de papel
hr-HR: Umjetnost i zabava > Hobiji i kreativne umjetnosti > Umjetnost i rukotvorine > Alati za umjetnost i rukotvorine > Alati za rezanje i graviranje > Škare za rukotvorine i uredske škare: Krojačke škare; Škare za ljevake; Metalne škare; Škare za papir
sv: Konst och underhållning > Hobby och skapande > Hantverk och hobbyer > Hobbyverktyg > Verktyg för hobbyskärning och relieftryck > Hobby- och kontorssaxar: Tygsaxar; Vänsterhänta saxar; Metallsaxar; Papperssaxar
it: Arte e svago > Hobby e arti creative > Artigianato e hobby > Strumenti per hobby e artigianato > Strumenti per taglio e goffratura > Forbici da ufficio e per attività creative: Forbici per tessuti; Forbici per mancini; Forbici in metallo; Forbici per carta
ro-RO: Artă și divertisment > Hobby-uri și artă > Artizanat > Instrumente folosite pentru artă/artizanat > Instrumente pentru tăiere și gofrare pentru proiecte de artizanat > Foarfeci pentru birou și proiecte de artizanat: Foarfeci pentru țesături; Foarfeci pentru stângaci; Foarfeci metalici; Foarfeci pentru hârtie
el: Τέχνες & Ψυχαγωγία > Χόμπι & Δημιουργικές Τέχνες > Τέχνες & Χειροτεχνίες > Εργαλεία τέχνης & χειροτεχνίας > Κοπτικά & διατρητικά εργαλεία χειροτεχνίας > Ψαλίδια χειροτεχνίας & γραφείου: Ψαλίδια υφασμάτων; Ψαλίδια για αριστερόχειρες; Μεταλλικά ψαλίδια; Ψαλίδια χαρτιού
th: ศิลปะและความบันเทิง > งานอดิเรกและศิลปะสร้างสรรค์ > ศิลปะและงานฝีมือ > เครื่องมือทำงานศิลปะและงานฝีมือ > เครื่องมือตัดงานฝีมือและเครื่องมือทำลายนูน > กรรไกรสำหรับงานฝีมือและสำนักงาน: กรรไกรตัดผ้า; กรรไกรสำหรับคนถนัดซ้าย; กรรไกรโลหะ; กรรไกรตัดกระดาษ
da: Kunst og underholdning > Hobby og håndarbejde > Håndarbejde og hobby > Værktøjer til håndarbejde og hobby > Skære- og prægningsværktøjer til håndarbejde > Skrædder- og papirsakse: Stofsaks; Venstrehåndet saks; Metalsaks; Papirsaks